臺北高等行政法院裁定
111年度簡抗字第5號
抗  告  人  甲尚國際開發有限公司


代  表  人  賈國棟（董事）


相  對  人  財政部臺北國稅局

代  表  人  宋秀玲（局長）

上列當事人間營利事業所得稅事件，抗告人對於中華民國111年1
月19日臺灣臺北地方法院110年度稅簡字第16號行政訴訟裁定，
提起抗告，本院裁定如下：
　　主  文
抗告駁回。
抗告訴訟費用由抗告人負擔。
　　理  由
一、按抗告法院認抗告為不合法或無理由者，應為駁回抗告之裁
    定，為民事訴訟法第495條之1第1項準用同法第444條第1項
    及第449條第1項規定之旨，而依行政訴訟法第236條之2第4
    項準用同法第272條規定，上開規定於簡易訴訟之抗告程序
    亦準用之。
二、抗告人於民國103年度未分配盈餘申報，列報「當年度依商
    業會計法規定處理之稅後純益（下稱稅後純益）、「已依公
    司法或其他法律規定由當年度盈餘提列之法定盈餘公積，或
    已依合作社法規定提列之公積金及公益金」及「當年度依所
    得稅法第66條之9第2項規定計算之未分配盈餘」（下稱未分
    配盈餘）皆為新臺幣（下同）0元；經相對人所屬大同稽徵
    所查獲抗告人短漏報103年度稅後純益7,765,805元，於106
    年1月10日通知抗告人陳述意見，抗告人遂更正列報分別為7
    ,765,805元、776,581元及6,989,224元，加徵10%營利事業
    所得稅698,922元，並補繳本稅698,922元及加計利息5,468
    元，經相對人分別核定為7,765,805元、776,581元及6,989,
    224元，加徵10%營利事業所得稅698,922元，應退稅額5,468
    元，並按漏稅額698,922元處0.5倍之罰鍰349,461元，並於1
    06年6月8日將103年度未分配盈餘核定通知書及罰鍰處分送
    達抗告人（抗告人已就罰鍰部分提起行政爭訟，分別經臺灣
    臺北地方法院107年度稅簡字第25號判決及本院107年度簡上
    字第254號裁定駁回其上訴確定）。抗告人再於109年8月12
    日繕具復查申請書，就103年度未分配盈餘加徵營利事業所
    得稅及罰鍰部分，分別經相對人及訴願機關認定其復查逾期
    而駁回其復查申請及訴願，抗告人猶不服，提起行政訴訟仍
    遭臺灣臺北地方法院以110年度稅簡字第16號行政訴訟裁定
    （下稱原裁定）駁回，遂提起本件抗告。
三、抗告意旨略以：先前經原審法院及本院判決確定之爭訟案件
    標的為罰鍰處分，而本件欲爭執者為「本稅計算錯誤」，原
    審未詳查抗告人之訴求即遽然駁回實屬草率。另相對人所屬
    大同稽徵所於本件未分配盈餘爭議過程中一再變更計算方式
    ，最近一次變更日期為110年6月30日，製表日期為110年7月
    9日。抗告人於111年1月19日提出更正申請，經相對人所屬
    大同稽徵所於111年1月26日函覆，並經其股長來電告知本件
    研究後認為確有疑義，請同意延長處理時間後給予正確答覆
    ，足證本件未分配盈餘之本稅計算部分顯有疑義，導致罰鍰
    計算產生錯誤，為此提起抗告，求為廢棄原裁定等語。
四、本院查： 
  ㈠按「原告之訴，有左列各款情形之一者，行政法院應以裁定
    駁回之。但其情形可以補正者，審判長應定期間先命補正：
    ……九、訴訟標的為確定判決或和解之效力所及。十、起訴不
    合程式或不備其他要件者。」為行政訴訟法第107條第1項第
    9款、第10款所明定；前揭條文依同法第236條規定，亦適用
    於簡易程序。又按「納稅義務人對於核定稅捐之處分如有不
    服，應依規定格式，敘明理由，連同證明文件，依下列規定
    ，申請復查：一、依核定稅額通知書所載有應納稅額或應補
    徵稅額者，應於繳款書送達後，於繳納期間屆滿之翌日起30
    日內，申請復查。二、依核定稅額通知書所載無應納稅額或
    應補徵稅額者，應於核定稅額通知書送達之翌日起30日內，
    申請復查。」、「不服復查決定，得依法提起訴願。」稅捐
    稽徵法第35條第1項第1款、第2款、第38條第1項定有明文。
    是稅捐處分之復查程序，就行政處分之爭訟程序而言，乃屬
    訴願法第1條第1項所稱「法律另有規定（不得立即發動訴願
    程序）」之情形，給予稅捐稽徵機關先行自我審查原核課處
    分合法性之機會。易言之，對於稅捐稽徵機關之核定稅額處
    分不服，須先申請復查，始得提起訴願。申請復查逾法定期
    間，即非合法，其復提起訴願，亦非合法，嗣提起撤銷訴訟
    ，自屬起訴不備其他要件，應以裁定駁回之。又訴訟標的為
    確定判決或和解之效力所及者，行政法院亦應以裁定駁回之
    。
  ㈡抗告人103年度未分配盈餘申報後，經相對人查獲短漏報並重
    行核定稅額等情事，已據原審查明前開重行核定通知書係於
    106年6月8日送達抗告人，且該核定通知書所載無應納稅額
    ，故復查申請之末日為自核定稅額通知書送達之翌日起30日
    內即106年7月8日，又該日為星期六，則順延至106年7月10
    日，然抗告人遲至109年8月12日始申請復查，顯已逾越法定
    救濟期間，有103年度未分配盈餘申報核定通知書、中華郵
    政掛號郵件收件回執、傳真查詢國內各類掛號郵件查單及抗
    告人復查申請書等在卷可稽（見原處分卷第257頁、第259至
    260頁、第235至236頁），足徵抗告人本件復查申請，顯已
    逾越稅捐稽徵法第35條第1項第2款所定不變期間，復查決定
    及訴願決定自程序上予以駁回，均無不合，抗告人復提起撤
    銷訴訟，自非合法，原裁定以抗告人起訴不備其他要件，其
    情形又不能補正為由駁回其訴，洵無違誤；至抗告人103年
    度未分配盈餘申報短漏所得稅額遭處罰鍰部分已經判決確定
    ，亦有原審法院107年度稅簡字第25號行政訴訟判決及本院1
    07年度簡上字第254號裁定附卷可考（見原審卷第49至67頁
    、第141至145頁），抗告人就前揭罰鍰處分部分提起本件撤
    銷訴訟既為前開確定判決之既判力效力所及，抗告人此部分
    之起訴不合法且不能補正，原裁定因此駁回抗告人之訴，經
    核於法亦無違誤。抗告人於原審起訴程序上既非合法，實體
    上爭執，已無審究必要，故抗告意旨雖稱本件未分配盈餘爭
    議仍一再變動，惟核其所附證據，無非係其向相對人所屬大
    同稽徵所申請更正以及相對人回覆刻正審理中之書函，縱認
    屬實，亦屬其是否針對相對人另案更正核定通知提起行政救
    濟之問題，抗告人依此指摘原裁定違法，求予廢棄，亦無足
    取。故本件抗告為無理由，應予駁回。
五、據上論結，本件抗告為無理由，依行政訴訟法第236條之2第
     4項、第272條、第104條、民事訴訟法第95條、第78條，裁
    定如主文。
中　　華　　民　　國　　111 　年　　 3　　月　  31　　日
　　　　　　　　　　臺北高等行政法院第三庭
                          　　審判長法  官　楊  得  君　
                             　　　 法  官　畢  乃  俊
                            　 　　 法  官　鄭　凱　文　
上為正本係照原本作成。
不得抗告。
中　　華　　民　　國　　111 　年　　 3　　月　　31　　日
　　　　　　　　　　　　　　　　　　書記官　吳　芳　靜